臺灣板橋地方法院刑事判決　　　　　　　93年度交訴字第85號
公　訴　人　臺灣板橋地方法院檢察署檢察官
被　　　告　甲○○
上列被告因公共危險案件，經檢察官提起公訴（93年度偵字第
16076 號），本院判決如下：
    主  文
甲○○駕駛動力交通工具肇事，致人受傷而逃逸，累犯，處有期
徒刑玖月。
    事  實
一、甲○○前曾因違反肅清煙毒條例案件，經本院於民國（下同
    ）86年11月11日以86年度訴字第2502號判決，判處有期徒刑
    3 年2 月，經台灣高等法院於87年2 月26日以87年度上訴字
    第348 號判決駁回上訴確定，嗣入監執行至89年6 月23日縮
    短刑期假釋出監付保護管束，迄至91年1 月16日保護管束期
    滿，假釋未被撤銷而視為執行完畢（指揮書執畢日期91年2
    月3 日）。詎仍不知悛悔，於93年6 月13日上午10時12分許
    ，駕駛其女友鄧雅琳所有之車號5P-4332 號自小客車，沿台
    北縣中和市○○路往烘爐地山上方向行駛時，明知汽車駕駛
    時應注意車前狀況及兩車併行之間隔，並隨時採取必要之安
    全措施，而依當時狀況，並無不能注意行情事，適經台北縣
    中和市○○路○ 段258 號前，自後撞擊前方同向直行由乙○
    ○所騎乘之三輪車，致乙○○人車倒地，並受有左胸挫傷併
    第8 、9 肋骨骨折、左股骨大轉子撕裂性骨折及左側恥骨上
    枝骨折等傷害（過失傷害部分業據乙○○撤回告訴，由檢察
    官另為不起訴處分）。甲○○於駕駛上開自小客車肇事後，
    竟未停車察看乙○○之傷勢，亦未將受傷之乙○○送醫救護
    ，即逕自駕車逃離現場。嗣經警據報到場處理，並由救護車
    將乙○○送醫救治，警方依遺留現場之前開自小客車前右大
    燈、方向燈碎片等物，循線查獲上情。
二、案經被害人乙○○訴請台北縣政府警察局中和分局報請台灣
    板橋地方法院檢察署檢察官偵查起訴。
    理  由
一、訊據被告甲○○固坦承有於上開時、地駕駛該自用小客車撞
    及他人車子之情事，惟矢口否認有何肇事逃逸犯行，辯稱：
    伊當時有吃松山療養院（現已更名為台北市立聯合醫院松德
    院區）之戒毒藥物，印象中有撞到停在路邊的車子，不知道
    有撞到人云云。經查：
（一）被告甲○○於警詢時先則供陳：因伊於93年6 月13日2 時
      許有吃松山市立療養院開的腦神經藥物，所以伊不知道有
      撞到人云云（見台灣板橋地方法院檢察署93年度偵字第16
      076 號偵查卷宗第14頁之警詢筆錄）；於偵查中卻改稱：
      93年6 月13日上午6 時許開車出去前服用藥物的，伊1 日
      服用藥物的時間是早、中、晚及睡前，間隔時間約5 、6
      個鐘頭云云（見同上偵查卷宗第74頁93年10月20日訊問筆
      錄）；於本院審理時則供稱：有1 份是睡前的藥，伊出門
      前有吃藥，伊是到警察通知伊，才知道撞到人云云（見本
      院卷宗94年3 月21日審判筆錄）；是被告甲○○前後供述
      服用藥物之時間不一，且所供述之時間相隔達約4 小時之
      久，被告前揭供述之真實性，實讓人存疑。
（二）矧查，被害人乙○○於車禍時騎乘三輪車，案發當時正值
      上午十時許，自然光線良好，被告甲○○應無誤認該三輪
      車是停於路邊而無駕駛人之情形，且被告甲○○於警詢時
      亦自承：伊雙手被右前玻璃碎片割傷，自小客車右前大燈
      、方向燈損壞，右前保險桿、引擎蓋有凹陷等情（見同上
      偵查卷宗第14頁警詢筆錄），並有車損照片及現場照片共
      59幀在卷可稽（附於同上偵查卷宗第28至56頁），依被告
      與被害人受傷程度及雙方車損狀況研判，車禍發生時，被
      告於駕駛座勢必有明顯撞擊感；而肇事地點為中和市○○
      路通往烘爐地的山上，被告果若有其自稱意識不清之情形
      ，要不可能如其所述能安全來回行駛於彎曲起伏之山路上
      之情形（參見本院卷宗94年3 月21日審判筆錄第4 頁）。
      又本院先後依職權向台北市立聯合醫院松德院區，函詢被
      告甲○○於案發前向該院領用之藥物、服用後有何副作用
      及是否可能於服用該藥物後有神智不清之情形，業經該院
      函覆本院有關被告當時領取藥物之名稱及一般性副作用，
      並表示按一般情形可能有頭暈、思睡之副作用但不致達神
      智不清之情形，有該院分別於94年2 月2 日出具之北市醫
      松字第09431270100 號函暨所附常見副作用一覽表和病歷
      紀錄，及於同年3 月3 日出具之北市醫松字第0943129030
      0 號函（各附於本院卷宗第49至55、58頁）；是被告甲○
      ○前揭供稱於案發前服用藥物後不知道發生何事云云，應
      係事後卸責之詞，不足採信。
（三）被害人乙○○因本件車禍受傷乙事，亦有耕莘醫院出具之
      診斷證明書1 紙在卷為憑（附於同上偵查卷宗第23頁），
      參諸警方於肇事現場採集之鑑識證物1 批（見同上偵查卷
      宗第61頁之贓證物品清單），顯見被害人乙○○於警詢時
      之指訴（見同上偵查卷宗第8 至12頁之警詢筆錄），應與
      事實相符而堪以採信。綜上所述，本案事證已臻明確，被
      告之犯行洵堪認定，應予依法論科。
二、核被告甲○○所為，係犯刑法第185 條之4 之駕駛動力交通
    工具肇事致人受傷而逃逸罪。再查被告前有如事實欄所示之
    論罪科刑執行情形，有台灣高等法院被告全國前案紀錄表1
    件在卷可按（附於本院卷內），其於有期徒刑之執行完畢後
    ，5 年內再犯本件有期徒刑以上之罪，為累犯，應依法加重
    其刑。爰審酌被告之素行（有前揭台灣高等法院被告全國前
    案紀錄表在卷可參），其駕駛車輛發生交通事故致人受傷後
    未予救護，仍駕車逃逸現場，對於被害人生命、身體及求償
    權之行使危害非輕，及犯後未能坦承犯行等應予非難，惟念
    其犯後已與被害人達成和解，並賠償所生損害，有台北縣中
    和市調解委員會調解書1 件及被害人撤回告訴之警詢筆錄1
    份各在卷可憑（參同上偵查卷宗第16頁調解書及第11至12頁
    警詢筆錄）等一切情狀，量處如主文所示之刑，以示懲儆。
據上論斷，應依刑事訴訟法第299 條第1 項前段，刑法第185 條
之4、第47條，判決如主文。
本案經檢察官孫治平到庭執行職務。
中　　華　　民　　國　　94　　年　　4 　　月　　29　　日
                      交通法庭  審判長法　官  高 玉 舜
                                      法  官  吳 幸 娥
                                      法  官  陳 靜 茹
以上正本證明與原本無異。
如不服本判決應於送達後10日內向本院提出上訴狀。
                                      書記官  廖 美 紅
中　　華　　民　　國　　94　　年　　4 　　月　　29　　日
附錄本案論罪科刑法條全文
刑法第185 條之4
駕駛動力交通工具肇事，致人死傷而逃逸者，處6 月以上5 年以
下有期徒刑。
